# 陈老师：关于在建工程转存货的问题

提问人：qiufeng12345 时间：2022-01-21 23:37:53
某公司 2016 年新建一台大型设备，经历了 3 年建设和研发，于 2019 年测试仍未达到预定的技术标准，设备建设成本1.8亿元，由于未来该设备达到相应的技术要求存在不确定性，公司在 2020年计提减值准备 8000 万元。 2021 年 11 月，公司将上述设备拆除，变为一堆零件状态。
问题：
公司将在建工程净值转为存货，并于 2021 年 12 月将部分零件出售，出售价格 2000 万元，剩余部分零件作为废品处理。公司的账务处理确认营业收入 2000 万元，同时结转成本 1 亿元，请问陈老师，企业的账务处理是否正确，如果不正确，应如何进行账务处理，谢谢

回答人：chenyiwei
不恰当，应对该在建工程计提减值后的账面价值与处置价款之间的差额计入资产处置损益，不应将其残值转入存货，处置时也不应确认收入、成本。